臺灣臺北地方法院刑事判決　　　　　　 100年度審訴字第14號
公　訴　人　臺灣臺北地方法院檢察署檢察官
被　　　告　潘競雄
選任辯護人　鄭凱鴻律師
上列被告因違反陸海空軍刑法案件，經檢察官提起公訴（100年
度偵字第8564、9180號），被告於準備程序中為有罪之陳述，本
院合議庭裁定改由受命法官獨任以簡式審判程序審理，判決如下
：
    主      文
潘競雄侵占軍用武器或彈藥以外之軍用物品，處有期徒刑壹年，
減為有期徒刑陸月。緩刑參年，並應向公庫支付新臺幣參萬元。
    事實及理由
一、本案之犯罪事實及證據，除犯罪事實部分補充：「扣得非被
    告所有之軍用物品『T3-75』防毒面具（含攜行袋）3具、防
    水塑膠袋2包、吸水軟管2支及擦拭布2張」；證據部分補充
    ：「被告於本院訊問時之自白」外，餘均引用如附件檢察官
    起訴書之記載。
二、本件被告潘競雄所犯侵占軍用武器或彈藥以外之軍用物品罪
    ，非為死刑、無期徒刑、最輕本刑為3年以上有期徒刑之罪
    ，或高等法院管轄第一審案件，且被告於本院準備程序中，
    先就被訴事實為有罪之陳述，於經告知被告簡式審判程序之
    旨，並聽取公訴人、被告及辯護人之意見後，由本院合議庭
    裁定適用簡式審判程序。
三、按犯罪在任職服役中，發覺在離職離役後者，由法院審判，
    軍事審判法第5條第2項定有明文。現役軍人犯本法之罪後，
    喪失現役軍人身分者，仍適用本法處罰，陸海空軍刑法第3
    條亦定有明文。被告潘競雄於民國96年4月9日為本件犯行時
    ，具有現役軍人身分，自有陸海空軍刑法之適用。又被告於
    行為時，固為上尉後勤官，惟其業務職掌係負責械彈爆材管
    理、軍械庫儲管理、彈藥庫儲庫管理、遺損核賠、二級廠管
    理、輕重兵器射擊前中後彈藥管理、帳籍管理等，其中並無
    辦理化學裝備防護面具繳回除帳及撥補作業之職務，有國防
    部北部地方軍事法院檢察署100年6月9日國偵北檢字第10000
    0200 2號函附陸軍花東防衛指揮部戰車營前後勤官潘競雄業
    務職掌表1紙在卷可稽（見100年度他字第5649號偵查卷第1
    、2頁），被告侵占本件「T3-75」防護面具，與其職務自不
    具有關聯性，應無貪污治罪條例第4條第1項第1款之適用（
    臺灣高等法院臺南分院95年度上訴字第791號判決參照）。
    是核被告所為，係犯陸海空軍刑法第64條第3項之侵占軍用
    武器或彈藥以外之軍用物品罪。爰審酌被告素行，其侵占本
    件軍用物品，混亂國軍之經理、補給，使國軍之裝備檢查空
    洞化，進而影響國軍之戰力，兼衡其為個人私利之犯罪動機
    、目的、手段、侵占物品之數量、獲利情形、生活狀況、智
    識程度，及犯後尚能坦承犯行，態度良好，暨檢察官具體求
    刑等一切情狀，量處如主文所示之刑，以資懲儆。中華民國
    九十六年罪犯減刑條例於96年7月16日已公布施行，而被告
    本案犯罪時間在96年4月24日以前，且無不能減刑之事由，
    合於該條例第2條第1項第3款之規定，應依該條例第2條第1
    項第3款規定減其刑期如主文所示。又被告前未曾因故意犯
    罪受有期徒刑以上刑之宣告，有臺灣高等法院被告前案紀錄
    表1紙附卷可佐，被告現擔任龍巖人本元本營業處經理，顯
    有正職，且被告於本院審理時已坦認犯行，深具悔悟之意，
    足認其經此刑事偵審程序及刑之宣告，當知所警惕，應無再
    犯之虞，是對被告所宣示之刑，以暫不執行為適當，爰依刑
    法第74條第1項第1款規定，宣告緩刑3年，以啟自新。另本
    院為使被告能深刻體悟教訓及回復其對國家、社會法益之損
    害，有命其向公庫支付相當金額之必要，故依刑法第74條第
    2項第4款之規定，並命被告應向公庫支付新臺幣3萬元，以
    資警惕，被告如有違反且情節重大者，依刑法第75條之1第1
    項第4款之規定，得聲請撤銷緩刑宣告，執行宣告刑，併為
    指明。至扣案之軍用物品「T3-75」防毒面具（含攜行袋）3
    具、防水塑膠袋2包、吸水軟管2支及擦拭布2張，均非屬被
    告所有，且非違禁物，爰不宣告沒收，附此敘明。
據上論斷，應依刑事訴訟法第273條之1第1項、第299條第1項前
段、第310條之2、第454條第2項，陸海空軍刑法第13條、第64條
第3項，刑法第74條第1項第1款、第2項第4款，中華民國九十六
年罪犯減刑條例第2條第1項第3款、第7條，判決如主文。
本案經檢察官徐文豪到庭執行職務
中    華    民    國   100    年    9     月    16    日
                  刑事第二十庭    法  官  詹慶堂
以上正本證明與原本無異。
如不服本判決應於收受送達後10日內向本院提出上訴書狀，並應
敘述具體理由；其未敘述上訴理由者，應於上訴期間屆滿後20日
內向本院補提理由書（均須按他造當事人之人數附繕本）「切勿
逕送上級法院」。告訴人或被害人如對於本判決不服者，應具備
理由請求檢察官上訴，其上訴期間之計算係以檢察官收受判決正
本之日期為準。
                                  書記官  蔡易霖
中    華    民    國   100    年    9     月    16    日
附錄本案所犯法條全文：
陸海空軍刑法第64條（竊取或侵占械彈罪）竊取或侵占軍用武器
或彈藥者，處3年以上10年以下有期徒刑。
意圖供自己或他人犯罪之用，而犯前項之罪者，處無期徒刑或10
年以上有期徒刑。
竊取或侵占第1項以外之軍用物品者，處1年以上7年以下有期徒
刑。
前三項之未遂犯，罰之。
犯第1項或第3項之罪，情節輕微者，處5年以下有期徒刑。